【裁判字號】    98,易,720
【裁判日期】    980424
【裁判案由】    竊盜
【裁判全文】
臺灣臺中地方法院刑事判決               98年度易字第720號
公  訴  人  臺灣臺中地方法院檢察署檢察官
被      告  甲○○
                    現另案於臺灣臺中監獄執行中
上列被告因竊盜案件，經檢察官提起公訴（97年度偵字第27847號
），本院判決如下：
    主    文
甲○○竊盜，累犯，處有期徒刑月，如易科罰金，以新臺幣壹
仟元折算壹日。
    犯罪事實
一、甲○○前於民國96年間因詐欺案件，經本院以96年度中簡字
    第777號判決有期徒刑3月，嗣經減刑為有期徒刑1月又15日
    確定在案，甫於97年2月15日易科罰金執行完畢。詎其仍不
    知悔改，於97年8月23日0時許，在臺中縣太平市○○里○○
    路○段269號2弄6號前，發現乙○○所有之車牌號碼MV─7283
    號自用小客車之車門並未上鎖，竟意圖為自己不法之所有，
    趁機開啟該車之左前車門，自駕駛座侵入車內，徒手竊取乙
    ○○擺放於中間置物箱的皮夾內之現金新臺幣2,600元得逞
    。嗣於同日上午7時55分許，乙○○前往取用上開車輛時，
    發現車內之財物遭竊，遂報警處理，經警到場勘察、採證，
    並通知甲○○至警分局說明，始查獲上情。
三、案經臺中縣警察局太平分局報請臺灣臺中地方法院檢察署檢
    察官偵查起訴。
    理    由
一、按被告以外之人於審判外之言詞或書面陳述，除法律有規定
    者外，不得作為證據，刑事訴訟法第159條第1項定有明文，
    此即學理上所稱「傳聞證據排除法則」。被告以外之人於偵
    查中向檢察官所為之陳述，除顯有不可信之情況者外，得為
    證據；被告以外之人於審判外之陳述，雖不符同法第159 條
    之1至第159條之4之規定，而經當事人於審判程序同意作為
    證據，法院審酌該言詞陳述或書面陳述作成時之情況，認為
    適當者，亦得為證據。當事人、代理人或辯護人於法院調查
    證據時，知有第159條第1項不得為證據之情形，而未於言詞
    辯論終結前聲明異議者，視為有前項之同意，亦為同法第
    159之1第2項及第159條之5所分別明定。而鑒於採用傳聞證
    據排除法則之重要理由之一，係因傳聞證據未經當事人之反
    詰問予以覈實，若當事人願放棄對原供述人之反對詰問時，
    原則上即可承認該傳聞證據之證據能力，而揆諸我國刑事訴
    訟法第159條之5之立法理由，除參照前述傳聞證據排除法則
    之基本法理外，亦參考日本刑事訴訟法第326條之立法例，
    查日本刑事審判實務之運作，有關檢察官及被告均同意作為
    證據之傳聞書面材料或陳述，可直接援引該國刑事訴訟法第
    326條作為傳聞例外之法律依據，僅在檢察官與被告不同意
    之情況下，乃須根據其他傳聞例外規定俾以斟酌該等書面材
    料或陳述是否具有證據能力，在當事人間無爭執之案件中，
    傳聞證據基本上均可依據前引規定提出於法院使用。據此，
    我國刑事訴訟法第159條之5之適用應可作同上之解釋，本件
    證人即被害人乙○○在警詢時所為之證述內容，固為被告以
    外之人在審判外之陳述，均屬傳聞證據，惟被告就前開審判
    外之陳述，迄於言詞辯論終結前，對於該項證詞之證據能力
    均未為異議之聲明，而本院審酌該證人陳述作成時之情況，
    核無違法取證及證明力明顯過低而顯有不可信之瑕疵及情況
    ，亦認為以之作為證據為適當，故依上開規定及說明，前開
    證人乙○○之陳述自得作為證據，合先敘明。
二、訊據被告甲○○對於上揭犯罪事實坦承不諱，核與證人即被
    害人乙○○於警詢時所證述之情節大致相符，且有臺中縣警
    察局太平分局現場勘察報告1份及刑案現場照片22張附卷可
    稽，堪認被告之自白與事實相符，本件事證明確，其犯行應
    堪認定。
三、核被告所為，係犯刑法第320條第1項竊盜罪。被告前於96年
    間因詐欺案件，經本院以96年度中簡字第777號判決有期徒
    刑3月，嗣經減刑為有期徒刑1月又15日確定在案，甫於97年
    2月15日易科罰金執行完畢，此有臺灣高等法院被告前案紀
    錄表、臺灣臺中地方法院檢察署刑案資料查註紀錄表各1份
    在卷可按，被告前受有期徒刑執行完畢，5年內故意再犯本
    件有期徒刑以上之罪，為累犯，應依刑法第47條第1項規定
    加重其刑。爰審酌被告前有多項竊盜前科，素行非佳，本件
    竊盜對社會治安及被害人所生危害非鉅，及念其犯後能坦承
    犯行，態度尚佳，及其犯罪之動機、目的、手段等一切情狀
    ，量處如主文所示之刑，並諭知易科罰金之折算標準。
據上論斷，應依刑事訴訟法第299條第1項前段，刑法第320條第1
項、第47條第1項、第41條第1項前段，刑法施行法第1條之1，判
決如主文。
本案經檢察官王怡菁到庭執行職務。
中    華    民    國    98    年    4     月    24    日
                        刑事第三庭  法  官  楊曉惠
上正本證明與原本無異。
如不服本判決，應於送達後10日內向本院提出上訴狀（應敘述具
體理由並附繕本）。
上訴書如未敘述理由，應於上訴期間屆滿後20日內補提理由書於
本院。
                                    書記官  謝明倫
中    華    民    國    98    年    4     月    24    日
附錄論罪科刑法條
刑法第320條第1項
意圖為自己或第三人不法之所有，而竊取他人之動產者，為竊盜
罪，處五年以下有期徒刑、拘役或五百元以下罰金。


司法院資訊處製作；財團法人民間司法改革基金會備份。
